【裁判字號】    89,易,2495
【裁判日期】    891226
【裁判案由】    毒品危害防制條例
【裁判全文】
臺灣桃園地方法院刑事判決                        八十九年度易字第二四九五號
    公  訴  人  臺灣桃園地方法院檢察署檢察官
    被      告  甲○○
右列被告因違反毒品危害防制條例案件，經檢察官提起公訴（八十九年度毒偵緝字第
五三０號），及移送併辦（八十九年度毒偵字第四八五八號）本院判決如左：
    主    文
甲○○連續施用第一級毒品，處有期徒刑柒月，扣案第一級毒品海洛因淨重零點壹肆
公克沒收銷燬之；又連續施用第二級毒品，處有期徒刑肆月，扣案第二級毒品安非他
命毛重陸點捌玖貳公克沒收銷燬之。應執行有期徒刑拾月，扣案第一級毒品海洛因淨
重零點壹肆公克、第二級毒品安非他命毛重陸點捌玖貳公克沒收銷燬之
    事    實
一、甲○○前因施用毒品案件，經臺灣彰化地方法院裁定送觀察、勒戒後，認無繼續
    施用毒品傾向，由臺灣彰化地方法院檢察署檢察官於八十八年二月二十三日以八
    十八年度偵字第一七二五號為不起訴處分，惟甲○○並未戒除施用毒品惡習，(一)
    基於概括犯意，自八十八年八月間起至八十九年八月二十六日止，在其充當助手
    之大卡車上及桃園縣境朋友住處，多次施用第一級毒品海洛因。(二)基於概括犯意
    ，自八十八年六月間起至八十九年九月三日止，在其充當助手之大卡車及桃園縣
    境朋友住處，多次施用第二級毒品安非他命，嗣於八十八年九月二十三日十九時
    三十分許，在臺北縣鶯歌鎮○○○街七號前為警查獲，扣得安非他命二小包毛重
    四點九二一公克（驗餘毛重四點九０三公克）、海洛因淨重零點一四公克（毛重
    零點三九公克），又於八十九年九月三日二十三時三十分許，經警在桃園縣八德
    市大強里後壁厝三之一號旁之土地公廟查獲，並扣得安非他命毛重一點九八九公
    克；嗣經本院以八十八年度毒聲字第六七０七號裁定送觀察、勒戒後，認有繼續
    施用毒品之傾向。
二、案經桃園縣警察局桃園分局報請臺灣桃園地方法院檢察署檢察官偵查起訴及移送
    併辦。
    理    由
一、訊據被告甲○○對於右揭事實，坦承不諱，並有如事實欄所載第一級毒品海洛因
    淨重零點一四公克及第二級毒品安非他命毛重各四點九０三公公克、一點九八九
    公克扣案可稽，而被告八十八年九月二十三日及八十九年九月三日為警查獲時，
    所採集之尿液經送驗結果，確呈安非他命陽性反應，有台灣檢驗科技股份有限公
    司濫用藥物尿液檢驗報告一紙、法務部調查局檢驗通知書二紙及桃園縣衛生局不
    法藥物尿液檢定書一紙在卷可憑，被告之自白與事實相符，至被告二次為警查獲
    所採集之尿液經檢驗結果雖無嗎啡陽性反應，惟按一般人施用嗎啡類及安非他命
    毒品後距採集尿液可得驗出嗎啡及甲基安非他命時間最長不會超過九十六小時，
    此有行政院衛生署藥物食品檢驗局八十一年藥檢壹字第○○一五六號函可參，被
    告辯稱渠於警查獲前之九十六小時內僅施用安非他命，並未施用海洛因，則依上
    開行政院衛生署藥物食品檢驗局之檢驗報告，被告之之尿液未檢出嗎啡反應即屬
    無訛，被告多次施用第一級及第二級毒品犯行，堪以認定；查被告前於八十八年
    二月間因施用毒品案件，經臺灣彰化地方法院以八十八年度毒聲字第五二八號裁
    定送觀察、勒戒後，認無繼續施用毒品傾向，由臺灣彰化地方法院檢察署檢察官
    於八十八年二月二十三日以八十八年度偵字第一七二五號為不起訴處分，有臺灣
    桃園地方法院檢察署刑案資料查註紀錄表一紙存卷可稽，又本件被告施用毒品為
    警查獲，經本院以八十八年度毒聲字第六七０七號裁定送觀察勒戒後，認有繼續
    施用毒品之傾向，有臺灣桃園看守所附設勒戒所八十九年九月十八日桃所澄衛勒
    字第二００一號函附證明書一份附卷可參，被告於前開不起訴處分後，五年內再
    施用第一、二級毒品，依毒品危害防制條例第二十條第三項前段規定，應予依法
    論科。
二、核被告所為，係犯毒品危害防制條例第十條第一項、第二項之施用第一、二級毒
    品罪，其持有毒品海洛因及安非他命係為供施用，其持有之低度行為，應為其施
    用之高度行為所吸收，不另論罪，又被告先後多次施用毒品海洛因、安非他命犯
    行，均時間緊接，構成要件相同，顯均係基於概括犯意反覆為之，均應依刑法第
    五十六條規定論以連續犯一罪，並依法加重其刑，所犯施用第一、二級毒品犯行
    ，犯意各別，行為互殊，應予分論併罰。公訴人雖認被告僅持有第一級毒品海洛
    因，認應依毒品危害防制條例第十一條第一項之持有第一級毒品罪論罪，惟被告
    同時有施用第一級毒品海洛因之事實，已如前述，屬起訴事實之擴張，自應論以
    施用第一級毒品罪，公訴人起訴法條既有未洽，應予變更，又公訴人僅就被告施
    用第二級毒品安非他命犯行之一部起訴，惟未起訴部分與起訴部分既有連續犯裁
    判上一罪關係，為起訴效力所及，自應併予審理。爰審酌被告施用毒品次數，犯
    行所生危害，已曾因相同犯行經觀察、勒戒等處遇後猶未能使其知所省惕，根絕
    施用毒品惡習，足徵其沾染甚深，及犯後態度，坦承犯行等一切情狀，分別量處
    如主文所示之刑，並定其應執行。
三、扣案白色粉末淨重零點一四公克（含袋重零點三九公克）經鑑驗結果，確為第一
    級毒品海洛因，有法務部調查局鑑定通知書一份在卷可稽，而扣案白色結晶毛重
    四點九二一公克（驗餘毛重四點九０三公克）及毛重一點九八九公克，合計毛重
    六點八九二公克經鑑驗結果，確為第二級毒品安非他命，有行政院衛生署食品檢
    驗局檢驗成績書二份附卷可稽，均應依毒品危害防制條例第十八條第一項前段規
    定，諭知沒收銷燬之，
據上論斷，應依刑事訴訟法第二百九十九條第一項前段、第三百條，毒品危害防制條
例第十條第一項、第二項、第十八條第一項前段，刑法第十一條前段、第五十六條、
、第五十一條第五款，判決如主文。
本案經檢察官何祖舜到庭執行職務。
中      華      民      國      八十九      年    十二    月    二十六  日
                                  臺灣桃園地方法院刑事第一庭
                                      法  官    黃  斯  偉
右正本證明與原本無異。
如不服本判決，應於判決送達後十日內向本院提出上訴狀( 應附繕本 )，上訴於
臺灣高等法院。
                                      書記官    薛  淑  玲
中      華      民      國      八十九      年    十二    月    二十八  日
附論罪科刑依據之法條：
毒品危害防制條例第十條
施用第一級毒品者，處六月以上五年以下有期徒刑。
施用第二級毒品者，處三年以下有期徒刑。
毒品危害防制條例第十八條第一項
查獲之毒品及專供製造或施用毒品之器具，不問屬於犯人與否，均沒收銷燬之。但合
於醫藥或研究之用者，得不予銷燬。


司法院資訊處製作；財團法人民間司法改革基金會備份。
